# 请教陈版：母公司无偿提供资金

提问人：lsx1972 时间：2020-01-08 19:37:38
母公司用资本金向全资子公司无偿提供资金，无偿还期限，子公司借记财务费用贷记资本公积，母公司借记长期股权投资贷记资本公积可以吗？

回答人：chenyiwei
母公司应当借记长期股权投资，贷记利息收入，而不是资本公积。这里贷记的利息收入与子公司确认的财务费用相对应，借记的长期股权投资与子公司贷记的资本公积相对应。